【裁判字號】    97,交抗,2583
【裁判日期】    971231
【裁判案由】    違反道路交通管理處罰條例
【裁判全文】
臺灣高等法院交通事件裁定           97年度交抗字第2583號
抗  告  人
即受處分人  甲○○
上列抗告人即受處分人因違反道路交通管理處罰條例案件，不服
臺灣臺北地方法院，中華民國97年11月27日所為裁定（97年度交
聲字第2373號），提起抗告，本院裁定如下：
    主  文
抗告駁回。
    理  由
一、原裁定意旨略以：抗告人即受處分人甲○○於民國（下同）
    97年6月21日18時4分許，駕駛車號3C-2859號自用小客車，
    沿臺北市○○區○○路由東往西方向行駛於中間第2直行車
    道，並於行進至1號道路路口時，逕由該中間車道右轉，經
    在該路口執勤之臺北市政府警察局信義分局（下稱信義分局
    ）交通分隊員警張殷誠發現，乃將抗告人攔停，以抗受處分
    人在多車道右轉彎不先駛入外側車道之違規行為掣單舉發。
    抗告人坦承有上開之事實，惟辯稱不是從中間的車道直接右
    轉云云。惟證人即舉發本件違規事件之員警張殷誠於原審調
    查時結證稱：伊當時在路口執勤，伊見受處分人在中間第2
    車道右轉過來，當場攔停並予舉發違規事實等語屬實，復有
    其當庭所提出標註有違規行駛方向、員警執勤位置之現場圖
    及現場照片各1紙附卷可參。而依前揭現場照片所示，最外
    側車道路面以白色箭頭標示為右轉專用道，中間兩車道則以
    白色箭頭標示為直行車道，可見駕駛人在該路段若欲右轉駛
    往1號道路，依前揭規定應先駛入外側右轉專車道，駛至路
    口後再行右轉。且抗告人對於其於前揭時、地駕駛該自用小
    客車沿松壽路由東往西方向行駛直行第2車道而至1號道路路
    口時，未先駛入右轉專用車道之事實並不爭執，並自承時值
    週休2日，該路口紅綠燈由交通人員手動操控，導致無法於
    第1時間切入，是抗告人在多車道右轉彎未先行駛至外側車
    道之情事，已可認定。從而原處分機關乃依前揭規定及違反
    道路交通管理事件統一裁罰基準表之規定裁處抗告人罰鍰新
    台幣（下同）600元，並記違規點數1點，核無違誤，是抗告
    人之異議為無理由，應予駁回。
二、抗告意旨略以：抗告人於97年6月21日駕駛車號3C-2859 號
    自用小客車載送友至君悅飯店後，自君悅飯店大廳迎賓車道
    駛出，非如員警張殷誠自東向西行駛，可查當日住宿人之時
    間為證。又抗告人自君悅飯店迎賓車道出口即行左轉而位於
    松壽路車道上，此時即行切出右轉車道並行右轉動作，非如
    員警張殷誠所稱自東向西直行駛第2車道未先駛入右轉車道
    再行右轉。另抗告人聲請調查97年6月21日18時4分當時員警
    張殷誠之錄音云云。
三、經查：
（一）按汽車行駛至交岔路口右轉彎時，應距交岔路口30公尺前
      顯示方向燈或手勢，換入外側車道、右轉車道或慢車道，
      駛至路口後再行右轉。但由慢車道右轉彎時應於距交岔路
      口30至60公尺處，換入慢車道，道路交通安全規則第102
      條第1項第4款定有明文。次按汽車駕駛人在多車道右轉彎
      ，不先駛入外側車道者，處新臺幣600元以上1,800元以下
      罰鍰，並記違規點數1點，道路交通管理處罰條例第48條
      第1項第4款、第63條第1項第1款分別定有明文。
（二）查本件抗告人坦承其有於前述時、地駕駛該自小客車行經
      上開地點，並為警掣單舉發之事實，有抗告人之聲明異議
      狀影本1份、臺北市政府警察局北市警交大字第A02WMJ014
      號舉發違反道路交通管理事件通知單、臺北市交通事件裁
      決所北市裁罰字第裁22-A02WMJ014號違反道路交通管理事
      件裁決書、臺北市交通事件裁決所送達證書影本、臺北市
      政府警察局信義分局97年8月26日北市警信分交字第
      09735191800號函在卷可稽，是抗告人在多車道右轉彎未
      先駛入外側車道即行右轉之違規行為，至堪認定。
（三）次查，抗告人於聲明異議狀內自承，其自君悅飯店左轉駛
      入松壽路，因時值週休2日，該路口紅綠燈由交通人員手
      動操控，導致抗告人無法於第1時間切入等語（見原審卷
      第4頁），亦即抗告人欲由松壽路右轉至1號道路路口時，
      並未先駛入右轉專用車道，係逕由東往西方向行駛松壽路
      直行第2車道而至1號道路路口右轉。核與證人即舉發本件
      違規事件之員警張殷誠具結證稱相符，並有證人張殷誠當
      庭提出標註有違規行駛方向、員警執勤位置之現場圖及現
      場照片各1紙（見原審卷第25至26頁）附卷可參。是抗告
      人辯稱員警張殷誠稱其自東向西行駛直行駛松壽路第2車
      道未先駛入右轉車道再行右轉為不實證述一節，顯不足採
      。
（四）另抗告人聲請調查員警張殷誠於97年6月21日18時4分之錄
      音一事，業經臺北市政府警察局信義分局函覆抗告人：「
      經本分局調查人員聽閱當時員警張殷誠舉發違規全程錄音
      內容，與臺端應對過程中，語氣溫和，並無所指態度不佳
      情事」，此已有臺北市政府警察局信義分局97年11月11日
      北市警信分督字第09735636800號函在卷可稽；況抗告人
      上述違規之事實洵為明確，其此部分聲請調查事項，核無
      必要。
四、原審因以原處分機關依道路交通管理處罰條例第48條第1項
    第4款、第63條第1項第1款規定，裁處受處分人罰鍰600元，
    並記違規點數1點，於法洵屬有據，而駁回抗告人在原審之
    異議。核其認事用法，均無違誤。抗告意旨猶執陳詞，指摘
    原裁定不當，為無理由，其抗告應予駁回。
五、據上論結，應依道路交通案件處理辦法第26條，刑事訴訟法
    第412條，裁定如主文。
中    華    民    國    97    年    12    月    31    日
                  刑事第二十庭審判長法  官  楊貴雄
                                    法  官  高愈杰
                                    法  官  林銓正
以上正本證明與原本無異。
不得再抗告。
                                    書記官  陳玲憶
中    華    民    國    98    年    1     月    5     日


司法院資訊處製作；財團法人民間司法改革基金會備份。
